【裁判字號】    97,易,1105
【裁判日期】    980611
【裁判案由】    竊盜
【裁判全文】
臺灣桃園地方法院刑事判決              97年度易字第1105號
公  訴  人  臺灣桃園地方法院檢察署檢察官
被      告  丁○○
選任辯護人  吳國輝律師
被      告  己○○
                    （另案於臺灣桃園監獄執行中）
上列被告因竊盜案件，經檢察官提起公訴（97年度偵字第 20076
號），本院判決如下：
    主  文
丁○○結夥三人以上、踰越安全設備竊盜，累犯，處有期徒刑壹
年貳月；又結夥三人以上、踰越安全設備竊盜，累犯，處有期徒
刑壹年貳月。應執行有期徒刑貳年貳月。
己○○結夥三人以上、踰越安全設備竊盜，累犯，處有期徒刑拾
月；又結夥三人以上、踰越安全設備竊盜，累犯，處有期徒刑拾
月。應執行有期徒刑壹年陸月。
    事  實
一、丁○○前於民國94年間，因違反毒品危害防制條例案件，經
    臺灣宜蘭地方法院判處有期徒刑4 月確定；又於94年間，因
    竊盜、槍砲彈藥刀械管制條例案件，經臺灣高等法院分別判
    處有期徒刑3 年4 月、4 月確定；復於95年間，因連續竊盜
    案件，經臺灣臺北地方法院判處有期徒刑1 年6 月確定，並
    經聲請減刑及定應執行刑為3 年11月確定後，在97年2 月 5
    日因縮短刑期假釋出監並付保護管束，至97年5 月6 日保護
    管束期滿假釋未經撤銷視為已執行完畢。己○○前於96年間
    ，因違反毒品危害防制條例案件，經本院判處有期徒刑4 月
    確定，嗣並經聲請減刑為有期徒刑2 月確定，在97年5 月20
    日易科罰金執行完畢。
二、詎丁○○仍：
    (一)與丙○○（由本院另行審理）基於意圖為自己不法所有之
      犯意聯絡，推由丙○○於97年8 月26日下午2 時20分許，
      以每月新臺幣（下同）40,000元之代價，向不知情之甲○○所經營之小客車租賃公司，承租車牌號碼6098－MS號、
      廠牌為馬自達之自用小客車1 部，並由丁○○擔任保證人
      。嗣丁○○復覓得亦具有上開犯意聯絡之己○○後，即駕
      駛所承租之車輛並事先選定欲下手行竊之住宅，再搭載己○○、丙○○，而於97年8 月31日下午2 時前某時許，前
      往臺北縣汐止市○○街12巷28弄2 號1 樓辛○○之住處，
      以己○○及丙○○踰越窗戶入屋行竊，而丁○○則在車上
      把風之方式，竊得辛○○所有如附表一所示之物，並於得
      手後旋即離去該址。
    (二)與丙○○、己○○再基於上開犯意聯絡，推由丙○○再於
      同年8 月31日下午7 時許，向甲○○改承租車牌號碼9338
      －RF號、廠牌為中華之自用小客車1 部後，亦由丁○○駕
      駛所承租之車輛並選定欲下手行竊之住宅，再搭載己○○
      、丙○○，而於97年9 月3 日上午8 時30分前某時許，前
      往桃園縣楊梅鎮○○路○ 段29巷70弄6 號乙○○之住處，
      先由己○○自該處隔壁空屋之3 樓，打開乙○○住處3 樓
      曬衣間之窗戶後，再踰越窗戶入屋，並至1 樓打開大門讓
      丁○○及丙○○共同入屋行竊，而竊得乙○○所有如附表
      二所示之物。得手後丁○○再駕車搭載己○○、丙○○於
      同日下午3 時許，前往址設臺北縣板橋市○○路111 號 1
      樓之珍寶興銀樓，並由丁○○下車以「張漢銘」之名義，
      將所竊得如附表二編號二十所示之黃金金飾，以 185,620
      元變賣予不知情之吳仙如（涉犯偽造文書案件部分，未據
      起訴）後，再各朋分10,000元予己○○及丙○○，及匯款
      30,000元予其胞姊莊美麗。
    嗣因辛○○返家後發覺遭竊，並提供監視錄影畫面報警，經
    警由車牌號碼查得所有人為甲○○，並透過甲○○裝設於車
    輛上之衛星定位系統後，於97年9 月3 日下午6 時40分許，
    在桃園縣楊梅鎮○○路○ 段107 巷77弄37號前查獲丁○○、
    己○○及丙○○，並扣得現金125,800 元。而己○○為逃避
    刑責，竟再冒用李孟融之名義應訊（涉犯偽造文書案件部分
    ，由檢察官另行偵辦），經警將己○○於警察局所按捺之指
    紋，透過指紋電腦系統比對與己○○之指紋相符後，始知悉
    上情。
二、案經辛○○、乙○○訴由臺北縣政府警察局汐止分局報請臺
    灣桃園地方法院檢察署檢察官偵查後提起公訴。
    理  由
壹、程序事項：
一、按被告以外之人於偵查中向檢察官所為之陳述，除顯有不可
    信之情況者外，得為證據；被告以外之人於審判外之陳述，
    雖不符前4 條之規定，而經當事人於審判程序同意作為證據
    ，法院審酌該言詞陳述或書面陳述作成時之狀況，認為適當
    者，亦得為證據，刑事訴訟法第159 條之1 第2 項、第 159
    條之5 分別定有明文。本案同案被告己○○、丙○○於偵查
    中向檢察官所為之證述及辛○○、乙○○、甲○○、吳仙如
    於警詢中之陳述，經被告丁○○、己○○及被告丁○○之選
    任辯護人於本院審理中均表示無意見而同意作為證據，且本
    院審酌該陳述作成時之狀況並無瑕疵之情狀存在而認為適當
    ，亦復查無顯有不可信之情況存在，揆諸上開說明，自得為
    證據。
二、本案認定犯罪事實所引用之本案卷內所有卷證資料（包含文
    書證據、物證等證據），並無證據證明係公務員違背法定程
    序所取得，且被告丁○○、己○○及被告丁○○之選任辯護
    人於本院審理終結前就卷內所有之卷證資料之證據能力均表
    示無意見，又卷內之文書證據，亦無刑事訴訟法第159 條之
    4 之顯有不可信之情況與不得作為證據之情形，則依刑事訴
    訟法第159 條之5 之規定，本案認定犯罪事實所引用之本案
    卷證所有文書證據、物證等證據，均有證據能力。
貳、實體事項：
一、上開犯罪事實，業據被告己○○於本院審理中坦承不諱。而
    被告莊龍進固不否認曾於97年8 月26日陪同同案被告丙○○
    前向甲○○租車而擔任保證人，並在同年9 月3 日下午持如
    附表二編號二十所示之黃金金飾向珍寶興銀樓變賣，惟矢口
    否認有何竊盜之犯行，辯稱：其係因單純基於友誼始同意擔
    任同案被告丙○○之租車保證人，且其於同年8 月31日下午
    即前往宜蘭，並不知悉被告己○○及丙○○前往臺北縣汐止
    市止行竊之情事；至同年9 月2 日，被告己○○及丙○○駕
    車至宜蘭找其，其始在當日陪同渠2 人至中壢之汽車旅館住
    宿，並在翌日與渠2 人駕車前往桃園縣楊梅鎮某處後，同案
    被告丙○○表示要去找女友，便與被告己○○下車，其則在
    車上等，亦不知被告己○○及丙○○係下車行竊，事後係因
    其欲向同案被告丙○○借錢匯款回家，才受同案被告丙○○
    之指示，持丙○○所交付之黃金金飾至臺北縣板橋市之銀樓
    變賣，但其並不知悉該金飾如何得來，且係因銀樓老闆娘見
    丙○○坐在車上，即要求其以「張漢銘（丙○○之原名）」
    之名義出售，是其並未與被告己○○及丙○○共同行竊云云
    ；辯護意旨則略以：被告己○○及丙○○先前於偵查中均已
    具結證稱被告丁○○並未與渠2 人共犯本案之2 次竊盜犯行
    ，且被告己○○在法院審理中亦證述渠與被告丁○○有糾紛
    ，則渠事後改口證稱被告丁○○就該2 次犯行均有參與，顯
    係為報復被告丁○○而不實在，自無法據此即認定被告丁○○之犯行云云，經查：
    (一)上開犯罪事實，業據證人即同案被告己○○於本院審理中
      具結證稱：渠於97年6 、7 月間，將原本之工作辭去後，
      本係借住朋友家，後被告丁○○在同年8 月間來找渠，故
      自該時起至同年9 月3 日止，渠與被告丁○○及丙○○即
      均共同居住於旅館或被告丁○○所承租位於臺北縣汐止市
      ○○路之房屋，而期間之吃、住費用，則由被告丁○○以
      渠3 人共同竊盜所得支付之。97年8 月31日當日，係被告
      丁○○先駕駛所租來之車輛尋找並選定下手行竊之目標後
      ，再於同日下午2 時前某時許，搭載渠與同案被告丙○○
      前往臺北縣汐止市○○街12巷28弄2 號1 樓辛○○之住處
      ，由渠及丙○○翻越窗戶後入屋行竊，並竊得如附表一所
      示之物，而被告丁○○則一直在車上把風，至於該次行竊
      所得，被告丁○○是否有朋分予渠，渠不記得了。至97年
      9 月3 日該次，亦係先由被告丁○○選定行竊地點後，再
      駕車搭載渠及同案被告丙○○，於同日上午8 時30分前某
      時許，前往桃園縣楊梅鎮○○路○ 段29巷70弄6 號乙○○
      之住處，並由渠自該處隔壁空屋之3 樓，打開乙○○住處
      3 樓曬衣間之窗戶後，踰越窗戶入屋，再至1 樓開門讓被
      告丁○○及丙○○共同入屋行竊，而竊得如附表二所示之
      物。其後，再由被告丁○○駕車搭載渠及同案被告丙○○
      至位於臺北縣板橋市之珍寶興銀樓，並由被告丁○○下車
      將所竊得如附表二編號二十所示之黃金金飾變賣後，各朋
      分10,000元予渠及同案被告丙○○，以及匯款30,000元予
      其胞姊莊美麗。又渠當時已因另案遭通緝，故為警查獲之
      際，才以「李孟融」之名義應訊等語綦詳；並核與1.吳仙
      如在警詢中陳述：如附表二編號二十所示之黃金金飾，係
      被告丁○○在97年9 月3 日下午3 時許，以「張漢銘」之
      名義，持往伊所經營之珍寶興銀樓變賣得現共185,620 元
      等語；及2.告訴人辛○○、乙○○於警詢中陳稱渠等之上
      揭住處遭竊，並分別有如附表一、二所示物品失竊等語相
      符，自堪信為真。
    (二)被告丁○○雖以前揭情詞置辯，惟查：
      1.證人即查獲員警戊○○於本院審理中乃係具結證稱：其
        係因接獲臺北縣汐止市○○街竊案被害人之報案（非本
        案檢察官所起訴之竊盜犯行）後，調閱97年8 月31日該
        處下午4 時許之監視錄影畫面，並由畫面認定被告丁○○等3 人涉有嫌疑，即以被告丁○○當日所駕駛車輛之
        車牌號碼6098－MS號查詢得所有人係甲○○後，再經甲○○表示該車是時係出租予同案被告丙○○，並由被告
        丁○○擔任保證人，伊乃提示上開監視錄影畫面翻拍照
        片（見偵查卷第77、78頁）予甲○○指認，而甲○○亦
        陳稱畫面上之人即係被告丁○○及丙○○無誤，又經伊
        另行觀看本案告訴人辛○○所提供之監視錄影畫面後，
        被告丁○○亦確曾出現於畫面中，乃利用甲○○出租予
        同案被告丙○○車輛上之衛星定位系統，而於97年9 月
        3 日晚間6 時40分許，在桃園縣楊梅鎮○○路○ 段 107
        巷77弄7 號前，查獲被告3 人等語；核與證人即查獲員
        警庚○○在本院審理中結證查獲經過，及甲○○於警詢
        中陳述：警方所提示97年8 月31日下午4 時許臺北縣汐
        止市○○街竊盜案件之監視錄影畫面，其中車牌號碼60
        98－MS號自用小客車，係同案被告丙○○於97年8 月26
        日向伊承租使用，並由被告丁○○擔任保證人，而畫面
        中所出現之嫌犯亦確係被告丁○○及丙○○無誤，且同
        案被告丙○○嗣又在97年8 月31日下午7 時許，改向伊
        承租車牌號碼9338－RF號自用小客車等語大致相符；又
        依卷附被告丁○○任職於「全球廣告」之名片，其上所
        留存之電話號碼為「0000000000」，此核與被告丁○○
        在本院審理中所供稱：扣案之黑色SAMSUNG 手機為其所
        有，且該手機於扣案之際所搭配之門號亦係「00000000
        00」一節核符，堪認該門號平日應係由被告丁○○所使
        用無訛，則再依卷附該門號之通聯紀錄，於97年8 月30
        日晚間9 時24分，該門號通話之基地台位置係在「宜蘭
        縣頭城鎮○○○道南口」、同日晚間9 時36分則在「頭
        城收費站」，且自同日晚間9 時36分起至翌（31）日晚
        間7 時51分止，即均位於臺北縣汐止市內，此亦足佐證
        被告丁○○自8 月30日晚間9 時許，即駕車或搭車由宜
        蘭縣前往臺北縣汐止市內，並迄翌日下午前均仍在汐止
        市內行動，而與證人戊○○等人之上開證述相符，是被
        告丁○○辯稱其在31日下午即返回宜蘭，故不知被告己○○及丙○○前往臺北縣汐止市行竊云云，自顯非事實
        而不足採信。
      2.再觀之吳仙如所提出附卷之臺灣省政府建設廳規定金飾
        買入登記簿，除被告丁○○曾於97年9 月3 日，以「張
        漢銘」名義持如附表二編號二十所示黃金金飾向珍寶興
        銀樓變賣外，另尚有他人分別在97年7 月14日、15日、
        8 月14日、26日、28日、9 月1 日，以「張漢銘」之名
        義持金飾至該銀樓變賣之，而吳仙如亦於警詢中陳稱各
        該次均係由被告丁○○持金飾前往變賣，且經本院依職
        權勘驗後，所有書寫「張漢銘」筆跡之走勢、運筆方式
        及筆劃之勾勒、轉折等書寫習慣及態勢神韻相同，再參
        以該數次所留存之身分證號碼亦均相同（除最早之3 次
        外，其餘各次均漏書寫1 碼），並與同案被告丙○○正
        確之身分證號碼不符，是堪認各該次應均係被告丁○○
        所書寫無訛，基此，本院認應係被告丁○○密接於2 個
        月內，即7 次持金飾前往變賣，而使吳仙如對其產生特
        殊印象，得輕易認出被告，並誤認其之真實姓名為「張
        漢銘」，故事後即未再嚴格核對身分資料，此由被告丁○○自8 月26日起，在金飾買入登記簿上所填載之身分
        證號碼均疏漏記載1 碼而吳仙如均未發覺可證，復參以
        卷附蒐證照片（見偵查卷第123 頁），被告丁○○持金
        飾至珍寶興銀樓變賣時，被告3 人所駕駛車輛係路邊併
        排停車，而原停放於路邊者乃係身輛之長、寬、高均顯
        較被告3 人所駕車輛為大之廂型車，而已完全遮蔽自路
        邊店家向馬路往去之視線，則衡情吳仙如亦無法由銀樓
        內得知被告究係與何人同行，而應係基於上揭所述原因
        而任由被告丁○○在金飾買入登記簿上填載「張漢銘」
        之不實資料，是被告辯稱自同年8 月31日下午起即返回
        宜蘭，迄9 月2 日始再應被告己○○之邀約而前往桃園
        中壢，又當日係因為向同案被告丙○○借款，始同意代
        為持金飾向銀樓變賣，且因吳仙如見丙○○坐於車上與
        其同行，故直接要求其以「張漢銘」之名義出售，其並
        不知悉金飾究竟何來云云，亦顯非可採。
    (三)被告丁○○之選任辯護人固辯護被告己○○係因事後與被
      告丁○○因故產生糾紛，始誣諂被告丁○○云云，惟查：
      被告己○○雖確曾於偵查中證稱本案之2 次竊盜犯行，均
      係渠與同案被告丙○○所共犯，被告丁○○並未參與等語
      ，而同案被告丙○○在偵查中亦係供述伊僅有與被告己○○共犯桃園縣楊梅鎮乙○○住處之竊盜犯行等語，然證人
      即被告己○○於本院審理中亦結證：係因為警查獲之際，
      被告丁○○即要求渠與同案被告丙○○將罪名均承擔下來
      ，又渠當時係以「李孟融」之名義應訊，心想自己不會受
      到刑事追訴，且縱冒名應訊之事遭查覺，三人以上共同行
      竊亦較二人竊盜將遭處較重之刑，故為兼保護自己及被告
      丁○○，始於偵查中為該等證述，然渠現認既被告丁○○
      確有參與本案之2 次竊盜犯行，即應承認，不能只由渠與
      同案丙○○承擔之；而雖渠因本案在偵查中經檢察官准予
      具保後，曾與被告丁○○因男女感情之事而發生糾紛，但
      此亦僅係導致渠不願再替被告丁○○掩飾犯行而已，並未
      因而即故意誣陷被告丁○○等語明確，且本院經核渠上開
      基於保護被告丁○○及自己，又因冒名應訊而認可能不會
      遭查獲之心理，故未自始即供出被告丁○○之證述，衡情
      並無顯不合常情之處，再復以本案2 次竊盜犯行，確均係
      被告丁○○、己○○及丙○○所共同犯之一節已為本院所
      認定如上，則本院認自應以被告己○○於本院審理中之證
      述較與事實相符，而足採信，且認同案被告丙○○亦係為
      迴護被告丁○○而在偵查中為上開陳述。準此，被告丁○○選任辯護人此部分所辯，亦非可採。
    (四)檢察官雖另聲請本院傳訊甲○○，以證明被告丁○○是否
      有參與97年8 月31日之該次竊盜犯行，然經本院合法傳訊
      後，甲○○並無正常理由而未於98年2 月24日之審理期日
      到庭，且本案被告丁○○部分之犯罪事實已臻明確，是本
      院認無再予傳、拘之必要，附此敘明。
    (五)被告己○○因本案為警查獲之際，雖係以「李孟融」之名
      義應訊，然渠在97年9 月4 日於臺北縣政府警察局汐止分
      局所按捺之指紋，經輸入電腦比對，再由人工確認結果，
      與內政部警政署刑事警察局檔存「己○○」指紋卡之指紋
      相符一節，亦有該局於97年11月5 日出具之刑紋字第0970
      168868號鑑驗書1 紙在卷可憑，亦足認當時為警查獲之人
      確係本案被告己○○無誤；此外，復有贓物認領保管單、
      汽車租賃契約書、金飾買入登記簿、購買金飾明細表、郵
      政國內匯款執據、監視錄影及蒐證錄影畫面翻拍照片等件
      在卷可稽，是本案事證明確，被告丁○○、己○○之犯行
      洵堪認定，應依法論科。
二、按被告丁○○、己○○及丙○○未經許可，無故攀爬跨越告
    訴人辛○○、乙○○住宅窗戶後侵入屋內竊取財物，自屬踰
    越安全設備，使其失其防閑之效用。是核被告丁○○、己○○所為，均係犯刑法第321 條第1 項第2 款、第4 款之結夥
    三人以上、踰越安全設備竊盜罪。被告2 人就上開犯行間，
    與同案被告丙○○具有犯意聯絡及行為分擔，均為共同正犯
    。又被告2 人所犯上開二罪間，犯意各別、行為互殊，均應
    予分論併罰。再被告丁○○前於94年間，因違反毒品危害防
    制條例案件，經臺灣宜蘭地方法院判處有期徒刑4 月確定；
    又於94年間，因竊盜、槍砲彈藥刀械管制條例案件，經臺灣
    高等法院分別判處有期徒刑3 年4 月、4 月確定；復於95年
    間，因連續竊盜案件，經臺灣臺北地方法院判處有期徒刑 1
    年6 月確定，並經聲請減刑及定應執行刑為3 年11月確定後
    ，在97年2 月5 日因縮短刑期假釋出監並付保護管束，至97
    年5 月6 日保護管束期滿假釋未經撤銷視為已執行完畢，而
    被告己○○前於96年間，因違反毒品危害防制條例案件，經
    本院判處有期徒刑4 月確定，嗣並經聲請減刑為有期徒刑 2
    月確定，在97年5 月20日易科罰金執行完畢等情，有臺灣高
    等法院被告前案紀錄表在卷可憑，其2 人於有期徒刑執行完
    畢後，5 年內故意再犯本案有期徒刑以上之罪，為累犯，均
    應依刑法第47條第1 項之規定，加重其刑。爰審酌被告2 人
    正值青壯卻不思正途以營生，為求金錢之花用即竊取他人之
    財物，欠缺尊重他人之觀念，且本案2 次所竊取物品之價格
    均匪低，復被告2 人迄仍未與告訴人達成和解而賠償告訴人
    之損害，並兼衡被告丁○○犯後一再飾詞狡辯，並欲將本案
    所有責任推由被告己○○及丙○○負擔，不僅耗費司法資源
    ，且足認其絲毫不具悔意，及其於本案顯係基於主謀之地位
    ，並可分得絕大部分之變賣贓物所得，以及被告己○○於遭
    獲後均能坦承犯行，且為詳實之證述以助本案案情之釐清，
    態度良好等一切情狀，分別量處如主文所示之刑後，再定其
    2 人應執行之刑。至公訴人雖對被告丁○○分別就2 次犯行
    均求予量處有期徒刑1 年9 月，惟本院衡酌本案之犯罪情節
    及犯罪所生危害後，認前揭刑度已足對被告丁○○收懲戒之
    效，是認公訴人前開具體求刑仍稍嫌過重，併予敘明。
三、沒收部分：
    (一)扣案之現金125,800 元，係被告丁○○將與被告己○○及
      丙○○共同竊取如附表二編號二十所示黃金金飾變賣而得
      ，此業據被告己○○供承在卷，性質上即係贓物，而非屬
      犯罪所得，依法自應發還予被害人而不得宣告沒收。
    (二)其餘扣案之筆記型電腦1 台、行動電話4 具、衛星導航 1
      台、珠寶用放大鏡1 只、男用手提包1 個，則查無積極證
      據足認係供被告2 人犯本案之罪所用之物，或係因犯本案
      之罪所得之物，自亦無庸併予諭知沒收，再予敘明。
據上論斷，應依刑事訴訟法第299 條第1 項前段，刑法第28條、
第321 條第1 項第2 款、第4 款、第47條第1 項、第51條第5 款
，判決如主文。
本案經檢察官丁俊成到庭執行職務。
中    華    民    國    98    年    6     月    11    日
                        刑事第十庭    法  官   蘇昌澤
以上正本證明與原本無異。
如不服本判決應於收受判決後10日內向本院提出上訴書狀，並應
敘述具體理由。其未敘述上訴理由者，應於上訴期間屆滿後20日
內向本院補提理由書 (均須按他造當事人之人數附繕本)「 切勿
逕送上級法院」。
                                      書記官   田宜芳
中    華    民    國    98    年    6     月    23    日
附錄論罪科刑依據之法條：
中華民國刑法第321條
（加重竊盜罪）
犯竊盜罪而有左列情形之一者，處 6 月以上、 5 年以下有期徒
刑：
一、於夜間侵入住宅或有人居住之建築物、船艦或隱匿其內而犯
    之者。
二、毀越門扇、牆垣或其他安全設備而犯之者。
三、攜帶兇器而犯之者。
四、結夥三人以上而犯之者。
五、乘火災、水災或其他災害之際而犯之者。
六、在車站或埠頭而犯之者。
前項之未遂犯罰之。
附表一：
┌──┬─────────┬──┬─────────┐
│編號│竊   得   物   品 │數量│備              註│
│    │                  │    │                  │
├──┼─────────┼──┼─────────┤
│ 一 │SONY廠牌DCK －HC40│1 台│                  │
│    │型號攝影機        │    │                  │
├──┼─────────┼──┼─────────┤
│ 二 │SONY廠牌PS2遊戲機 │1 台│                  │
├──┼─────────┼──┼─────────┤
│ 三 │任天堂遊戲機      │1 台│                  │
├──┼─────────┼──┼─────────┤
│ 四 │項鍊              │2 條│金質、白金各1 條  │
└──┴─────────┴──┴─────────┘
附表二：
┌──┬─────────┬──┬─────────┐
│編號│竊   得   物   品 │數量│備            註  │
├──┼─────────┼──┼─────────┤
│ 一 │中華民國護照      │1 本│                  │
├──┼─────────┼──┼─────────┤
│ 二 │郵局存摺          │3 本│                  │
├──┼─────────┼──┼─────────┤
│ 三 │台新銀行存摺      │3 本│                  │
├──┼─────────┼──┼─────────┤
│ 四 │中國信託銀行存摺  │4 本│                  │
├──┼─────────┼──┼─────────┤
│ 五 │合作金庫存摺      │2 本│                  │
├──┼─────────┼──┼─────────┤
│ 六 │新竹商銀存摺      │1 本│                  │
├──┼─────────┼──┼─────────┤
│ 七 │土地銀行存摺      │1 本│                  │
├──┼─────────┼──┼─────────┤
│ 八 │台北富邦銀行存摺  │1 本│                  │
├──┼─────────┼──┼─────────┤
│ 九 │第一銀行存摺      │1 本│                  │
├──┼─────────┼──┼─────────┤
│ 十 │國泰世華銀行存摺  │1 本│                  │
├──┼─────────┼──┼─────────┤
│十一│永豐銀行存摺      │1 本│                  │
├──┼─────────┼──┼─────────┤
│十二│元大京華證券存摺  │1 本│                  │
├──┼─────────┼──┼─────────┤
│十三│新竹商銀證券存摺  │2 本│                  │
├──┼─────────┼──┼─────────┤
│十四│永豐銀行提款卡    │1 張│                  │
├──┼─────────┼──┼─────────┤
│十五│印章              │5 只│                  │
├──┼─────────┼──┼─────────┤
│十六│外幣              │    │日幣10,000元；港幣│
│    │                  │    │330 元；澳幣100 元│
├──┼─────────┼──┼─────────┤
│十七│手鍊              │3 條│銀質、金質、水晶各│
│    │                  │    │1 條              │
├──┼─────────┼──┼─────────┤
│十八│項鍊              │2 條│金質、珍珠各1 條  │
├──┼─────────┼──┼─────────┤
│十九│紀念套幣          │1 組│千禧龍年紀念套幣  │
├──┼─────────┼──┼─────────┤
│二十│金飾              │1 盒│6 兩8 錢5 分1     │
└──┴─────────┴──┴─────────┘


司法院資訊處製作；財團法人民間司法改革基金會備份。
